臺灣高等法院民事裁定　　　　　　　　 100年度抗字第1562號
　　抗　告　人　鄭明星
上列抗告人因與相對人詹胡燕婉間聲請停止執行事件，對於中華
民國100年9月29日臺灣新竹地方法院100年度聲字第471號裁定，
提起抗告，本院裁定如下：
    主  文
抗告駁回。
原裁定關於命相對人供擔保金額應更正為新臺幣參拾陸萬元。
抗告費用由抗告人負擔。
    理  由
一、抗告意旨略以：如附表編號1至10、12至16、18、20至22所
    示動產（下稱系爭動產）迄未完成鑑價，原法院逕認定系爭
    動產之價值為新台幣（下同）165萬元，實有率斷之嫌。縱
    系爭動產之價值為165萬元，然依司法院所公佈之各級法院
    辦案期限實施要點規定，民事第二、三審之辦案期限分別為
    2年、1年，以此推估抗告人於該第三人異議之訴審理期間不
    能經由強制執行程序即時受償之損害額，亦非僅15萬元，爰
    提起抗告請求廢棄原裁定等語。
二、按強制執行程序開始後，除法律另有規定外，固不停止執行
    ，惟於提起異議之訴時，法院因必要情形或依聲請定相當並
    確實之擔保，得為停止執行之裁定，此觀強制執行法第18條
    第1項、第2項之規定自明。又法院依強制執行法第18條第2
    項定擔保金額而准許停止強制執行之裁定者，該項擔保係備
    供債權人因停止執行所受損害之賠償，其數額應依標的物停
    止執行後，債權人未能即時受償或利用該標的物所受之損害
    額，即因停止執行，遲延受領，未能依通常計劃所獲得利益
    。非以標的物之價值或其債權額為依據。次按關於動產之拍
    賣，原則上不以預定底價為必要，僅於拍賣價格不易確定或
    其價值較高之貴重物品，執行法院宜依職權調查其價格並預
    定其底價，至於何謂貴重物品，應由執行法院就具體事項決
    定之。
三、經查本件相對人於原法院聲請意旨略以：債權人即抗告人以
    債務人詹宣勇積欠票款為由，向臺灣臺北地方法院聲請執行
    詹宣勇設籍於新竹市○○街95號房屋內之動產（100年度司
    執字第64330號），經上開執行事件囑託原法院100年度司執
    助字第624號就詹宣勇之動產為執行，抗告人並引導執行人
    員至新竹市○○街93號房屋內查封如附表所示之動產。惟如
    附表編號1至10、12至16、18、20至22所示動產均屬相對人
    之夫詹紹華於生前受贈而取得之具一定年份之紀念品。嗣詹
    紹華於民國97年間死亡後，全體繼承人均同意系爭動產由相
    對人單獨繼承，並置於相對人設籍居住之新竹市○○街93號
    1樓房屋，而債務人詹宣勇則居住於上址2樓，足見系爭動產
    均非詹宣勇所有。執行法院不查，竟依抗告人之指封而為查
    封，顯非適法。相對人已提起第三人異議之訴（100年度審
    訴字第353號），自得依強制執行法第18條第2項規定聲請停
    止執行等語。原法院認相對人之主張有據，並酌定擔保金額
    後裁定停止系爭強制執行程序，經核並無不合。
四、又法院就債務人因假扣押所受損害，命債權人預供擔保者，
    其金額之多寡應如何認為相當，原屬於法院職權裁量之範圍
    ，雖非當事人所可任意指摘（最高法院85年度台抗字第381
    號裁定意旨參照）。從而抗告意旨指摘原裁定關於命抗告人
    供擔保金額不當，聲明廢棄，為無理由，應駁回其抗告。
五、惟依同上最高法院見解，抗告法院仍得依職權認定該擔保金
    是否相當，予以提高或降低。經查系爭動產就相對人而言具
    有紀念意義，相對人並據以提起第三人異議之訴，但其紀念
    價值無從核定，故依民事訴訟法第77條之12規定，其訴訟標
    的價額應認為165萬元，則該第三人異議之訴即為得上訴第
    三審之案件。從而參考司法院「各級法院辦案期限實施要點
    」規定，第一、二、三審審判案件之期限分別為1年4月、2
    年、1年，是據此預估相對人提起第三人異議之訴獲准停止
    執行，因而致抗告人之執行延宕期間為4年4個月。故抗告人
    因相對人聲請停止執行所受損害，為其債權未能即時受償所
    遭受之法定遲延利息損失應為35萬7,500元（計算式：
    1,650,000×5%×1/12×52＝357,500元）。從而本院斟酌上
    情，認為相對人聲請停止上開強制執行程序所應供擔保之金
    額，以36萬元為適當。是原裁定關於命相對人供擔保金額15
    萬元，尚有未足，即屬有誤，應由本院依職權裁定更正如主
    文第二項所示。
中    華    民    國   100    年    11    月    10    日
                  民事第七庭
                      審判長法  官  鄭三源
                            法  官  梁玉芬
                            法  官  邱  琦
正本係照原本作成。
本裁定除以適用法規顯有錯誤為理由外，不得再抗告。如提起再
抗告，應於收受後10日內委任律師為代理人向本院提出再抗告狀
。並繳納再抗告費新台幣１千元。
中    華    民    國   100    年    11    月    10    日
                            書記官  廖艷莉